【裁判字號】    96,易,1408
【裁判日期】    970124
【裁判案由】    偽造文書
【裁判全文】
臺灣桃園地方法院刑事判決              96年度易字第1408號
公  訴  人  臺灣桃園地方法院檢察署檢察官
被      告  MAI THI T.
上列被告因偽造文書案件，經檢察官提起公訴（96年度偵字第
26215號），嗣經本院合議改採簡式審判程序審理，本院判決如
下：
    主  文
MAI THI THUY行使偽造中華民國外僑居留證，足以生損害於公眾
及他人，處有期徒刑參月，如易科罰金，以新臺幣壹仟元折算壹
日，並應於刑之執行完畢或赦免後驅逐出境。
扣案之偽造統一證號為AD 00000000 號中華民國外僑居留證影本
壹張、未扣案之偽造統一證號為AD 00000000 號中華民國外僑居
留證正本壹張，均沒收。
    事  實
一、MAI THI THUY係越南籍人，原為合法來臺之外籍勞工，於民
    國93年11月15日以監護工名義入境，於94年3 月25日自雇主
    處所脫逃後，雇主於同年月29日報案，經行政院勞工委員會
    撤銷聘僱許可並限令出國，其早已逾越合法居留之期限（其
    居留期限原至94年11月15日為止），詎其為避免在本國應徵
    工作時遭發現為逃逸外勞，及避免其逾期居留之事實為本國
    公務機關或他人所發覺，並達能繼續滯留臺灣非法工作之目
    的，竟與成年之綽號阿香之女子，共同基於偽造特種文書之
    犯意聯絡，由MAITHI THUY 於96年8 月間某日，在桃園縣蘆
    竹鄉某處，將其相片1 枚交付阿香，再由阿香將該MAI THI
    THUY之相片黏貼於「PHAM THI HIEN （中文名為范氏嫻）」
    名義之外僑居留證1 張（統一證號為AD00000000號），俟偽
    造完成，阿香乃於MAI THI THUY交付相片之同日，將上開偽
    造證件交付MAI THI THUY俟機行使，MAI THI THUY則交付新
    臺幣12,000元予阿香作為酬勞，其二人遂以此方式共同偽造
    該外僑居留證之特種文書。嗣MAI THI THUY於96年8 月中旬
    某日，持上開偽造之證件至桃園市○○路○ 段177 號「沙娃
    里卡養生館」向不知情之現場負責人行使，並謊稱其係結婚
    來臺依親，而應徵為客人按摩之工作，足生損害於行政院勞
    工委員會對外籍勞工管理、桃園縣縣政府警察局對居留證核
    發及內政部移民署對於入出境管理之正確性。嗣桃園縣政府
    桃園分局員警於96年10月26日23時許，因執行臨檢勤務當場
    查獲MAI THI THUY持該偽造之外僑居留證於該店工作，並扣
    得偽造之中華民國外僑居留證影本1 張始悉上情。
二、案經桃園縣政府警察局桃園分局報告臺灣桃園地方法院檢察
    署檢察官偵查起訴。
    理  由
一、本案被告MAI THI THUY所犯者係死刑、無期徒刑、最輕本刑
    為三年以上有期徒刑以外之罪，被告於準備程序中就被訴事
    實為有罪陳述，經法官告知簡式審判程序之旨，並聽取公訴
    人及被告意見後，本院依刑事訴訟法第273條之1 第1項、第
    284條之1之規定，裁定由受命法官獨任進行簡式審判程序。
二、上揭事實，業據被告MAI THI THUY於本院審理時坦承犯行，
    核與證人廖家慶於警詢時之證述情節相符，並有扣案之中華
    民國外僑居留證影本1 張可資佐證。此外，並有外勞居留資
    料查詢-明細內容顯示畫面2份在卷可按。本案事證明確，其
    犯嫌堪以認定。核被告係犯刑法第216 條、第212 條之行使
    偽造中華民國外僑居留證罪。其就偽造中華民國外僑居留證
    部分，與真實姓名不詳之綽號阿香女子間有犯意聯絡、行為
    分擔，為共同正犯。爰審酌被告不以正常途徑聲請在臺工作
    許可，竟偽造上開中華民國外僑居留證並行使之，足以影響
    警察機關對於外僑居留證之核發與管理之正確性，所為自屬
    非是，惟其偽造外僑居留證之目的係為在臺工作，並非從事
    其他惡性不法行為，所生危害輕微，及其素行、犯罪手段、
    目的，犯罪後坦承犯行，態度尚佳等一切情狀，量處如主文
    所示之刑。又被告為外國人，且為逃逸外勞，有上開外勞居
    留資料查詢－明細內容顯示畫面附卷可佐，被告之犯行既受
    有期徒刑以上刑之宣告，併依刑法第95條規定，諭知於刑之
    執行完畢或赦免後驅逐出境。扣案之偽造中華民國外僑居留
    證影本1 張，為被告所有供犯罪所用之物，業據被告供明在
    卷，爰依刑法第38條第1 項第2 款之規定沒收，至未扣案之
    偽造中華民國外僑居留證正本1 張，亦為被告所有供犯罪所
    用之物，而該偽造中華民國外僑居留證對於我國對外國人士
    管理之正確性極為重要，故雖未扣案，仍應依刑法第38條第
    1 項第2 款之規定沒收。
據上論斷，應依刑事訴訟法第273 條之1 第1 項、第299 條第1
項前段，刑法第216 條、第212 條、第41 條 第1 項前段、第38
條第1 項第2 款、第95條，刑法施行法第1條 之1 第1 項、第2
項前段，判決如主文。
本案經檢察官徐文豪到庭執行職務
中    華    民    國    97    年    1     月    24    日
                  刑事第三庭  法  官  曾雨明
以上正本證明與原本無異。
如不服本判決，應於判決送達後10日內向本院提出上訴狀（應附
繕本）。
                                書記官  施春祝
中    華    民    國    97    年    1     月    24    日
中華民國刑法第216 條（行使偽造變造或登載不實之文書罪）
行使第210 條至第215 條之文書者，依偽造、變造文書或登載不
實事項或使登載不實事項之規定處斷。
中華民國刑法第212 條（偽造變造特種文書罪）
偽造、變造護照、旅券、免許證、特許證及關於品行、能力服務
或其他相類之證書、介紹書，足以生損害於公眾或他人者，處1
年以下有期徒刑、拘役或3 百元以下罰金。


司法院資訊處製作；財團法人民間司法改革基金會備份。
